---
title: "主な関数"
output: rmarkdown::html_vignette
vignette: >
  %\VignetteIndexEntry{主な関数}
  %\VignetteEngine{knitr::rmarkdown}
  %\VignetteEncoding{UTF-8}
---

```{r, include = FALSE}
knitr::opts_chunk$set(collapse = TRUE, comment = "#>")
library(statsguider)
```

このチュートリアルでは、`statsguider` の主な関数を 1 つずつ説明します。

ここで扱う関数は次の 5 つです。

- `select_test()`
- `guided_test()`
- `recommend_test()`
- `run_test()`
- `check_design()`

## 1. `select_test()`

`select_test()` は、いちばん基本になる関数です。

使う場面:

- どの列を使うか分かっている
- データの性質を引数で指定したい
- 推奨だけ見たい、またはそのまま実行したい

### 主な引数

- `data`
  - 解析に使う `data.frame`
- `outcome`
  - 結果の列名
- `group`
  - 群や条件の列名
- `id`
  - 対応ありや反復測定のときに使う個体 ID 列名

### 選択式の引数

- `goal`
  - `"difference"`: 群間差をみたい
  - `"association"`: 関連をみたい
  - `"adjusted_effect"`: 調整した効果をみたい
  - `"time_to_event"`: 生存時間をみたい
  - `"agreement"`: 一致度をみたい
  - `"equivalence"`: 等価性や非劣性をみたい
- `outcome_type`
  - `"continuous"`: 連続値
  - `"binary"`: 二値
  - `"nominal"`: 名義カテゴリ
  - `"ordinal"`: 順序カテゴリ
  - `"count"`: カウント
- `paired`
  - `"yes"`: 同じ個体を 2 回比べる
  - `"no"`: 独立した群を比べる
- `repeated`
  - `"yes"`: 同じ個体を 3 回以上測る
  - `"no"`: 反復測定ではない
- `adjust`
  - `"yes"`: 共変量調整が必要
  - `"no"`: 単純比較でよい
- `normality`
  - `"auto"`: 自動で参考判定
  - `"yes"`: 正規性を仮定する
  - `"no"`: 正規性を仮定しない
  - `"unknown"`: わからない
- `run`
  - `"recommend"`: 推奨手法だけを見る
  - `"run"`: 推奨手法を実行する
- `language`
  - `"en"`: 英語表示
  - `"ja"`: 日本語表示

### 使い方

```{r}
tbl_select <- data.frame(
  group = c(rep("control", 6), rep("treated", 6)),
  biomarker = c(10.2, 10.4, 10.1, 10.5, 10.3, 10.0, 11.1, 11.4, 11.0, 11.3, 11.5, 11.2)
)

select_test(
  data = tbl_select,
  outcome = "biomarker",
  group = "group",
  outcome_type = "continuous",
  paired = "no",
  repeated = "no",
  run = "recommend",
  language = "ja"
)
```

### 引数の決め方

- `outcome` は「比較したい値」の列です
- `group` は「control と treated のような群」の列です
- 同じ個体を前後で測ったなら `paired = "yes"` です
- 同じ個体を 3 時点以上測ったなら `repeated = "yes"` です
- 年齢や性別などで調整したいなら `adjust = "yes"` です
- まず結果を確認したいだけなら `run = "recommend"` にします

### すぐ実行したいとき

```{r}
select_test(
  data = tbl_select,
  outcome = "biomarker",
  group = "group",
  outcome_type = "continuous",
  paired = "no",
  repeated = "no",
  run = "run",
  language = "ja"
)
```

## 2. `guided_test()`

`guided_test()` は、質問に答える形で分岐をたどりたいときに使います。

使う場面:

- 引数を一度に書きたくない
- 何を選べばよいか確認しながら進みたい
- 半自動ナビゲーションとして使いたい

### `answers` で指定する内容

`guided_test()` では、対話的に答える代わりに `answers = list(...)` で値を渡せます。

代表的な項目:

- `goal`
- `outcome`
- `group`
- `id`
- `paired`
- `repeated`
- `adjust`
- `outcome_type`
- `normality`

### 使い方

```{r}
guided_test(
  tbl_select,
  answers = list(
    goal = "difference",
    outcome = "biomarker",
    group = "group",
    paired = "no",
    repeated = "no",
    adjust = "no",
    outcome_type = "continuous",
    normality = "auto"
  ),
  run = "recommend",
  language = "ja"
)
```

### `select_test()` との違い

- `select_test()` は、引数をまとめて直接指定する関数です
- `guided_test()` は、分岐を一つずつ確認しながら進む関数です

## 3. `recommend_test()`

`recommend_test()` は、推奨手法だけを見たいときに使います。

返ってくる内容:

- action
- recommended method
- alternative method
- reason
- next step
- notes

### 使い方

```{r}
recommend_test(
  data = tbl_select,
  outcome = "biomarker",
  group = "group",
  outcome_type = "continuous",
  paired = "no",
  repeated = "no",
  language = "ja"
)
```

### 向いている場面

- 実行前に選ばれた手法を確認したい
- 自分の理解と一致しているかを見たい
- レポートや説明の前に分岐だけ確認したい

## 4. `run_test()`

`run_test()` は、推奨された手法をそのまま実行したいときに使います。

この関数は、最初に内部で推奨を確認してから実行します。  
そのため、不適切な分岐なら無理に実行せず、停止や別枝への案内になります。

### 使い方

```{r}
run_test(
  data = tbl_select,
  outcome = "biomarker",
  group = "group",
  outcome_type = "continuous",
  paired = "no",
  repeated = "no",
  language = "ja"
)
```

### 向いている場面

- 推奨だけでなく検定結果までほしい
- 不適切な解析を避けながら実行したい

## 5. `check_design()`

`check_design()` は、解析前に設計が適切かどうかを確認したいときに使います。

チェックする内容:

- 必要な列があるか
- 群数が足りているか
- 対応ありや反復測定なのに `id` が抜けていないか
- 共変量調整が必要なのに単純検定へ進もうとしていないか

### 使い方

```{r}
check_design(
  data = tbl_select,
  outcome = "biomarker",
  group = "group",
  outcome_type = "continuous",
  paired = "no",
  repeated = "no",
  adjust = "no",
  language = "ja"
)
```

### 向いている場面

- まず設計の整合性だけ見たい
- 実行前に不足情報がないか確認したい

## まとめ

- `select_test()`: もっとも基本で、最初に使う関数
- `guided_test()`: 質問に答えながら選びたいときに使う関数
- `recommend_test()`: 推奨手法だけを確認したいときに使う関数
- `run_test()`: 推奨手法を実行したいときに使う関数
- `check_design()`: 設計の妥当性を確認したいときに使う関数
