---
title: "主な関数"
output: rmarkdown::html_vignette
vignette: >
  %\VignetteIndexEntry{主な関数}
  %\VignetteEngine{knitr::rmarkdown}
  %\VignetteEncoding{UTF-8}
---

```{r, include = FALSE}
knitr::opts_chunk$set(collapse = TRUE, comment = "#>")
library(statsguider)
```

このチュートリアルでは、`statsguider` の主な 5 つの関数を説明します。

- `select_test()`
- `guided_test()`
- `recommend_test()`
- `run_test()`
- `check_design()`

```{r}
tbl_select <- data.frame(
  group = c(rep("control", 6), rep("treated", 6)),
  biomarker = c(10.2, 10.4, 10.1, 10.5, 10.3, 10.0, 11.1, 11.4, 11.0, 11.3, 11.5, 11.2)
)
```

## 1. `select_test()`

いちばん基本の入口です。列名とデータの性質を指定すると、推奨または実行を返します。

重要な引数:

- `data`, `outcome`, `group`, `id`
- `goal`, `outcome_type`, `paired`, `repeated`, `adjust`, `normality`
- `run`, `language`

```{r}
select_test(
  data = tbl_select,
  outcome = "biomarker",
  group = "group",
  outcome_type = "continuous",
  paired = "no",
  repeated = "no",
  run = "recommend",
  language = "ja"
)
```

## 2. `guided_test()`

質問に沿って進めたいときに使います。非対話環境では `answers = list(...)` で指定します。

```{r}
guided_test(
  tbl_select,
  answers = list(
    goal = "difference",
    outcome = "biomarker",
    group = "group",
    paired = "no",
    repeated = "no",
    adjust = "no",
    outcome_type = "continuous",
    normality = "auto"
  ),
  run = "recommend",
  language = "ja"
)
```

## 3. `recommend_test()`

推奨だけを見たいときに使います。実行はしません。

```{r}
recommend_test(
  data = tbl_select,
  outcome = "biomarker",
  group = "group",
  outcome_type = "continuous",
  paired = "no",
  repeated = "no",
  language = "ja"
)
```

## 4. `run_test()`

推奨された手法をそのまま実行します。不適切な枝なら止まります。

```{r}
run_test(
  data = tbl_select,
  outcome = "biomarker",
  group = "group",
  outcome_type = "continuous",
  paired = "no",
  repeated = "no",
  language = "ja"
)
```

## 5. `check_design()`

設計が単純検定に向いているかを先に確認したいときに使います。

```{r}
check_design(
  data = tbl_select,
  outcome = "biomarker",
  group = "group",
  outcome_type = "continuous",
  paired = "no",
  repeated = "no",
  adjust = "no",
  language = "ja"
)
```

## まとめ

- `select_test()`: いちばん基本の入口
- `guided_test()`: 順番に選びたいとき
- `recommend_test()`: 実行前に推奨だけ確認したいとき
- `run_test()`: 推奨手法を実行したいとき
- `check_design()`: 設計の妥当性を先に見たいとき
