---
title: "はじめに"
output: rmarkdown::html_vignette
vignette: >
  %\VignetteIndexEntry{はじめに}
  %\VignetteEngine{knitr::rmarkdown}
  %\VignetteEncoding{UTF-8}
---

```{r, include = FALSE}
knitr::opts_chunk$set(collapse = TRUE, comment = "#>")
library(statsguider)
```

`statsguider` は、データの性質を選ぶだけで使うべき統計手法を案内するパッケージです。

基本の流れは 3 段階です。

1. データの性質を指定する
2. 推奨される手法を確認する
3. 必要ならそのまま実行する

## `select_test()` で使う主な引数

表の列を指定する引数:

- `data`: 解析に使う `data.frame`
- `outcome`: 結果変数の列名
- `group`: 群や条件を表す列名
- `id`: 対応あり・反復測定で使う被験者 ID 列

選択式の引数:

- `goal`
  - `"difference"`: 群間差を見たい
  - `"association"`: 関連を見たい
  - `"adjusted_effect"`: 調整付き効果を見たい
  - `"time_to_event"`: 生存時間を扱いたい
  - `"agreement"`: 一致度を見たい
  - `"equivalence"`: 等価性・非劣性を見たい
- `outcome_type`
  - `"continuous"`: 連続値
  - `"binary"`: 二値
  - `"nominal"`: 名義尺度
  - `"ordinal"`: 順序尺度
  - `"count"`: カウント
- `paired`
  - `"yes"`: 同じ対象を2回測っている
  - `"no"`: 独立した群を比べる
- `repeated`
  - `"yes"`: 同じ対象を3回以上測っている
  - `"no"`: 反復測定ではない
- `adjust`
  - `"yes"`: 共変量調整が必要
  - `"no"`: 単純比較でよい
- `normality`
  - `"auto"`: 自動判定
  - `"yes"`: 正規性を仮定する
  - `"no"`: 正規性を仮定しない
  - `"unknown"`: わからない
- `run`
  - `"recommend"`: 手法だけを返す
  - `"run"`: 手法を選んで実行する
- `language`
  - `"en"`: 英語表示
  - `"ja"`: 日本語表示

## まずは推奨だけを見る

```{r}
dat <- subset(statsguider::wet_example, visit == "week4")

select_test(
  data = dat,
  outcome = "biomarker",
  group = "group",
  outcome_type = "continuous",
  paired = "no",
  repeated = "no",
  run = "recommend",
  language = "ja"
)
```

## そのまま実行する

```{r}
select_test(
  data = dat,
  outcome = "biomarker",
  group = "group",
  outcome_type = "continuous",
  paired = "no",
  repeated = "no",
  run = "run",
  language = "ja"
)
```

## `guided_test()` で順番に選ぶ

```{r}
guided_test(
  dat,
  answers = list(
    goal = "difference",
    outcome = "biomarker",
    group = "group",
    paired = "no",
    repeated = "no",
    adjust = "no",
    outcome_type = "continuous",
    normality = "auto"
  ),
  run = "recommend",
  language = "ja"
)
```

`select_test()` は引数を直接指定したいときに向いています。
`guided_test()` は質問に答えながら進みたいときに向いています。
